臺灣雲林地方法院刑事判決　　　　　　　 96年度交易字第4號
公　訴　人　臺灣雲林地方法院檢察署檢察官
被　　　告　甲○○
上列被告因過失致死等案件，經檢察官提起公訴（95年度偵字第
5411、5412號），被告於準備程序進行中，就被訴事實為有罪之
陳述，本院合議庭裁定由受命法官獨任依簡式審判程序審理，判
決如下：
    主      文
甲○○因過失致人於死，處有期徒刑拾月。又服用酒類，不能安
全駕駛動力交通工具而駕駛，處有期徒刑陸月。應執行有期徒刑
壹年。
    事      實
一、甲○○駕駛執照遭吊銷，於民國95年10月7 日下午8 時50分
    許，在雲林縣虎尾鎮○○路朋友處飲用酒類後，已達不能安
    全駕駛動力交通工具之程度，仍駕駛車牌號碼2029─NW號自
    用小客車，沿雲林縣虎尾鎮○○路由西向東方向行駛。於同
    日下午9 時許，行經前開文科路1157號前，本應注意酒後不
    得駕駛汽車，且應注意車前狀況，隨時採取必要之安全措施
    ，並應注意行車速度不得超過規定之最高時速（該路段速限
    為60公里），而按當時夜間，天候晴，夜間有照明，道路無
    缺陷、無障礙之直線道路等情況，並無不能注意之情形，竟
    疏未注意及此，以超過60公里以上速度超速行駛，適有陳福
    坤、戴秋山將自小貨車停放於上址，2 人並在自小貨車旁整
    理自小貨車上之甘蔗，甲○○煞避不及，其所駕駛之自用小
    客車右側車頭撞擊陳福坤、戴秋山，致陳福坤受有顱骨嚴重
    骨折合併多處腦挫傷、右大腦血腫、嚴重腦水腫併腦幹壓迫
    、肺臟挫傷、中樞衰竭、右腳骨折；戴秋山則受有低容積性
    休克、腹腔內出血、右脛骨腓骨骨折、尿道撕裂傷，陳福坤
    、戴秋山經送醫急救後，仍分別於95年10月8 日上午7 時30
    分許、95年10月11日上午6 時15分許，皆不治死亡。甲○○
    在有偵查犯罪職權之機關或公務員發覺其犯罪前，主動向到
    場之雲林縣警察局交通警察隊虎尾小隊警員自首，並接受裁
    判，並於95年10月7 日下午9 時46分許，測得甲○○之呼氣
    酒精濃度達1.01MG/L。
二、案經丙○○、乙○○及丁○○訴由雲林縣警察局虎尾分局報
    告臺灣雲林地方法院檢察署檢察官偵查起訴。
    理      由
一、上開犯罪事實，業據被告甲○○於檢察官訊問及本院審理中
    坦承不諱，核與死者陳福坤配偶丙○○、死者戴秋山配偶乙
    ○○指述情節相符，並有證號查詢汽車駕駛人、道路交通事
    故調查報告表(一)、(二)、現場照片、交通事故談話紀錄表、交
    通事故補充資料表及診斷證明書、雲林縣警察局交通警察隊
    虎尾小隊道路交通事故當事人酒精測定記錄表附卷可稽，臺
    灣雲林地方法院檢察署相驗照片、勘驗筆錄、驗斷書、相驗
    屍體證明書在卷可稽，本件事證明確，被告犯行堪以認定，
    應依法論科。
二、(一)核被告甲○○所為，係犯刑法第276 條第1 項過失致死罪
    、同法第185條之3醉態駕駛罪。
    (二)被告以一過失行為致陳福坤、戴秋山身亡，均係犯過失致
      死罪，係一行為觸犯數罪名，為想像競合犯，應從一重之
      過失致死罪處斷。
    (三)其所犯上開2 罪，罪名各別，行為亦殊，應依數罪分論併
      罰。
    (四)被告汽車駕駛人，於駕駛執照遭吊銷期間，仍無駕駛執照
      並酒醉駕車，因而致人死亡，應依道路交通管理處罰條例
      第86條第1項，加重其刑。
    (五)又被告在有偵查犯罪職權之機關或公務員發覺其犯罪前，
      主動向到場之雲林縣警察局交通分隊虎尾小隊警員表明其
      係肇事車輛之駕駛人，並接受裁判等情，有雲林縣警察局
      虎尾分局道路交通事故肇事人自首情形紀錄表1 份在卷足
      憑，核與自首規定相符，應依刑法第62條前段規定，減輕
      其刑，而依法先加後減之。
    (六)爰審酌被告並無前科，其駕駛執照遭吊銷，仍酒後酒精濃
      度高達1.01MG/L，顯然不能安全駕駛動力交通工具，仍罔
      顧行路人車之安全，執意駕車上路，並超速行駛，且因一
      時疏失，釀成兩條人命，造成兩個家庭之破碎，及犯後坦
      白承認，已於95年12月13日分別與死者陳福坤及戴秋山之
      家屬達成調解，並已分別依約支付賠償金額新臺幣
      700,000 元及強制汽車責任保險金，有雲林縣虎尾鎮調解
      委員會95 年 民調字第880 號、第726 號調解書影本各1
      份附卷等一切情狀，分別量處如主文所示之刑，並定其應
      執行之刑。
三、據上論斷，應依刑事訴訟法第273 條之1 第1 項、第299 條
    第1 項前段，道路交通管理處罰條例第86條第1 項，刑法第
    276 條第1 項、第185 條之3 、第55條、第51條第5 款、第
    62 條前段，刑法施行法第1 條之1 ，判決如主文。
本案經檢察官蕭如娟到庭執行職務
中　　華　　民　　國　　96　　年　　3 　　月　　30　　日
                  刑事第二庭  法  官  李貞瑩
以上正本證明與原本無異。
如不服本判決，應於判決送達後10日內，向本院提出上訴狀。（
須附繕本）
                              書記官  金雅芳
中　　華　　民　　國　　96　　年　　3 　　月　　30　　日
附錄本案論罪科刑法條全文
道路交通管理處罰條例第86條
汽車駕駛人，無駕駛執照駕車、酒醉駕車、吸食毒品或迷幻藥駕
車、行駛人行道或行經行人穿越道不依規定讓行人優先通行，因
而致人受傷或死亡，依法應負刑事責任者，加重其刑至二分之一
。
中華民國刑法第276條
（過失致死罪）
因過失致人於死者，處 2 年以下有期徒刑、拘役或 2 千元以下
罰金。
中華民國刑法第185條之3
（重大違背義務致交通危險罪）
服用毒品、麻醉藥品、酒類或其他相類之物，不能安全駕駛動力
交通工具而駕駛者，處 1 年以下有期徒刑、拘役或 3 萬元以下
罰金。
